臺灣高等法院高雄分院刑事判決　　　　 96年度上訴字第816號
上　訴　人
即　被　告　甲○○
　　　　　　　　　　現於台灣台南監獄執行中
上列上訴人因違反槍砲彈藥刀械管制條例案件，不服臺灣高雄地
方法院95年度訴字第4366號中華民國96年2 月15日第一審判決（
起訴案號：臺灣高雄地方法院檢察署95年度偵字第260 號），提
起上訴，本院判決如下：
     主  文
原判決撤銷。
甲○○未經許可，持有子彈，累犯，處有期徒刑壹年陸月，併科
罰金新臺幣伍萬元，罰金如易服勞役，以新台幣壹仟元折算壹日
。扣案具殺傷力之子彈拾壹顆，均沒收。
     事  實
一、甲○○前曾因違反肅清煙毒條例案件，經台灣台北地方法院
    83年度訴字第2988號判決判處有期徒刑3 年6 月確定；嗣另
    因違反麻醉藥品管理條例等案件，分經台灣台中地方法院84
    年度訴字第385 號、台灣高等法院台中分院84年度上訴字第
    1488號分別判處有期徒刑3 月、7 月、2 年7 月確定。上開
    4 罪經裁定定應執行有期徒刑6 年3 月，於民國93年9 月16
    日執行殘刑完畢。詎其仍不知悔改，明知未經許可，不得持
    有具殺傷力之子彈，竟仍，取得具殺傷力之改造子彈14顆（
    原扣案得改造子彈22顆，其中具直徑約8.9mm 金屬彈頭之土
    造子彈11顆，採樣4 顆試射結果，3 顆無法擊發，認不具殺
    傷力；1 顆可擊發，認具殺傷力。具直徑約6.6mm 金屬彈頭
    之土造子彈5 顆，採樣2 顆試射結果，無法擊發，認均不具
    殺傷力。由玩具金屬彈殼加裝直徑約6.9mm 金屬彈頭組合而
    成之改造子彈6 顆，採樣2 顆試射結果，可擊發，認具殺傷
    力，餘11顆），未經許可持有之。嗣於94年12月14日上午某
    時，將上開具殺傷力之子彈藏放於香菸盒內，攜往不知情之
    高雄市前鎮區○○○路949 號5 樓之1 吳文萱之住處，連同
    其所有但與本案無關之不具殺傷力改造子彈8 顆、改造子彈
    半成品5 顆、第一級毒品海洛因2 小包、注射針筒、吸管分
    裝杓、夾鍊袋等物及並無共同持有犯意之黃文進所有吸食器
    、玻璃球等物（甲○○、黃文進施用及持有毒品部分，業經
    檢察官另案偵辦）一併放置於塑膠袋內擺放於該屋客廳之地
    上。嗣為警於94年12月14日下午6 時40分許，持搜索票前往
    上址搜索時當場查獲，並扣得具殺傷力之改造子彈14顆（試
    射3 顆，餘11顆）。
二、案經高雄市政府警察局苓雅分局報請臺灣高雄地方法院檢察
    署檢察官偵查起訴。
     理  由
一、訊據上訴人即被告甲○○（下稱被告）固坦承於上揭時地未
    經許可持有上開之改造子彈14顆等情，惟辯稱：扣案具殺傷
    力之改造子彈，係於94年2 月間某日在高雄市○○路近國賓
    飯店某處，受真實姓名年籍不詳，綽號「德和」之成年男子
    所寄藏，與本院95年度訴字第3507號案件應屬同一案件云云
    。惟查：
  (一)高雄市政府警察局苓雅分局偵查隊於94年12月14日下午6時
    40分許，持搜索票前往高雄市前鎮區○○○路949 號5 樓之
    1 搜索，扣得被告甲○○持有具殺傷力之改造子彈14顆（原
    扣得改造子彈22顆，其中具直徑約8.9mm 金屬彈頭之土造子
    彈11顆，採樣4 顆試射結果，3 顆無法擊發，認不具殺傷力
    ；1 顆可擊發，認具殺傷力。具直徑約6.6mm 金屬彈頭之土
    造子彈5 顆，採樣2 顆試射結果，無法擊發，認不具殺傷力
    。由玩具金屬彈殼加裝直徑約6.9mm 金屬彈頭組合而成之改
    造子彈6 顆，採樣2 顆試射結果，可擊發，認具殺傷力，餘
    11顆）等事實，業據被告甲○○於原審及本院審理時坦承不
    諱，並有具殺傷力之改造子彈14顆扣案可佐。又扣案子彈22
    顆經送內政部警政署刑事警察局鑑定結果認為：送鑑子彈22
    顆，其中具直徑約8.9mm 金屬彈頭之土造子彈11顆，採樣4
    顆試射結果，3 顆無法擊發，認不具殺傷力；1 顆可擊發，
    認具殺傷力。具直徑約6.6mm 金屬彈頭之土造子彈5 顆，採
    樣2 顆試射結果，無法擊發，認不具殺傷力。由玩具金屬彈
    殼加裝直徑約6.9mm 金屬彈頭組合而成之改造子彈6 顆，採
    樣2 顆試射結果，可擊發，認具殺傷力，有該局94年12月28
    日刑鑑字第0940196659號槍彈鑑定書存卷可憑（見95年度偵
    字第260 號卷第25頁）。參以，扣案具殺傷力之改造子彈係
    與被告甲○○所有之第一級毒品海洛因、針筒等物存放於同
    一塑膠袋內，是扣案具殺傷力之改造子彈，確實係被告甲○
    ○所持有，應可認定。
  (二)雖被告另以上揭情詞置辯；惟查，被告曾因受綽號「德和」
    之男子保管具殺傷力之仿BERETTA 廠92FS型半自動改造手槍
    壹支（含彈匣，槍枝管制編號：0000000000號）及直徑約9m
    m 金屬彈頭之改造子彈8 顆，已於94年11月10日晚上10時50
    分許，在高雄市○○○路80號前，為警於其駕駛之車牌號碼
    ZU-6870 號自用小客車駕駛座下查獲並扣得上開槍彈之事實
    ，固有原審法院95年度訴字第3507號判決書在卷可稽，然於
    上開95年度訴字第3507號案件中，被告被查獲之槍械已於94
    年11月10日為警起獲；至於本件之子彈則是94年12月14日為
    警查獲。換言之，被告在94年11月11日以後，仍有非法持有
    系爭子彈之犯罪行為存在，雖被告聲稱係受同一人綽號『德
    和』者寄藏，但被告於本院審理中亦自承：就此事實，伊無
    法證明等語；況綽號『德和』者既無年籍資料可查，本院亦
    無從查證。是被告既無法證明係同一時、地受綽號『德和』
    者之委託寄藏，則被告於前案為警查獲後仍有非法持有系爭
    子彈行為，自應依法論罪，不受前案之判決效力所及。被告
    所辯，不足為採。
  (三)綜上，被告未經許可持有具殺傷力子彈之事實，事證已臻明
    確，應依法論科。
二、核被告所為，係犯槍砲彈藥刀械管制條例第12條第4 項未經
    許可持有具殺傷力之子彈罪。又被告同時持有上開具有殺傷
    力之改造子彈11顆之行為，因該11顆子彈均屬同條例第12條
    第4 項規定所處罰之子彈，所侵害者係單一社會法益，故僅
    犯單一之未經許可持有子彈罪。又被告前曾因違反肅清煙毒
    條例案件，經台灣台北地方法院83年度訴字第2988號判決判
    處有期徒刑3 年6 月確定，嗣另因違反麻醉藥品管理條例等
    案件，分經台灣台中地方法院84年度訴字第385 號法院、台
    灣高等法院台中分院84年度上訴字第1488號分別判處有期徒
    刑3 月、7 月、2 年7 月確定，上開4 罪經裁定定應執行有
    期徒刑6 年3 月，於93年9 月16日執行殘刑完畢，有臺灣高
    等法院被告前案紀錄表在卷可稽，其受有期徒刑執行完畢後
    ，5 年以內再犯本件有期徒刑以上之罪，不論依修正前之刑
    法第47條，或修正後之刑法第47條第1 項之規定，均構成累
    犯，對被告而言並無有利或不利之情形，自不生新舊法比較
    之問題，應逕依修正後之刑法第47條第1 項，論以累犯，加
    重其刑。
三、原審據以論處被告罪刑，固非無見；惟查，本件被告之犯罪
    時間應為於94年12月14日之某時，並非94年12月14日前之某
    時；且被告所持有之子彈均為土製之改造子彈，並非一般制
    式子彈，且持有之子彈數量不多，原審卻論處有期徒刑2 年
    6 月及併科罰金80萬元之中度刑，顯有違反刑罰權之分配正
    義原則，刑罰不相當。被告上訴意旨指摘原判決不當，為有
    理由，自應由本院將原判決撤銷改判。爰審酌被告前於94年
    2 月間受託寄藏槍彈為警於同年11月間查獲，竟仍無視槍彈
    對於社會治安之潛在危害性，未經許可持有具殺傷力之改造
    子彈，目無法紀，惟念其犯後坦承犯行，且未曾持系爭子彈
    為不法行為等一切情狀，量處如主文第2 項所示之刑，併科
    罰金新台幣5 萬元，並諭知罰金如易服勞役以新台幣1,000
    元折算1 日（按被告行為後，刑法已於94年2 月2 日修正公
    布，於95年7 月1 日施行，新修正刑法第42條易服勞役之折
    算標準，其中折算1 日之金額修正為新臺幣1 千元、2 千元
    、3 千元，即易服勞役較修正前舊法之銀元300 元即新臺幣
    900 元折算1 日為輕，是依刑法第2 條第1 項但書規定，易
    服勞役應適用有利於被告之修正後刑法第42條第3 項之折算
    標準），以示懲儆。扣案之具有殺傷力之改造子彈11顆（原
    扣得22顆，僅其中14顆有殺傷力，且又已試射3 顆，餘11顆
    ）屬槍砲彈藥刀械管制條例第4 條第1 項第2 款所定未經許
    可不得持有之違禁物，應依刑法第38條第1 項第1 款之規定
    ，併予宣告沒收。至於業經試射之子彈3 顆，已無殺傷力，
    爰不另為沒收之諭知。
據上論斷，應依刑事訴訟法第369 條第1 項前段、第364 條、第
299 條第1 項前段，槍砲彈藥刀械管制條例第12條第4 項、刑法
第11條前段、第2 條第1 項但書、第42條第3 項、第38條第1 項
第1 款、第47條，判決如主文。
本案經檢察官陳國全到庭執行職務。
中　　華　　民　　國　　96　　年　　5 　　月　　31　　日
                  刑事第四庭    審判長法  官  蕭權閔
                                      法  官  林水城
                                      法  官  吳進寶
以上正本證明與原本無異。
如不服本判決應於收受本判決後10日內向本院提出上訴書狀，其
未敘述上訴理由者，並得於提起上訴後10日內向本院補提理由書
狀（均須按他造當事人之人數附繕本）「切勿逕送上級法院」。
中　　華　　民　　國　　96　　年　　5 　　月　　31　　日
                                      書記官  林佳蓉
附錄本判決論罪科刑法條：
槍砲彈藥刀械管制條例第12條
未經許可，製造、販賣或運輸子彈者，處1 年以上7 年以下有期
徒刑，併科新台幣500 萬元以下罰金。
未經許可，轉讓、出租或出借子彈者，處6 月以上5 年以下有期
徒刑，併科新台幣300 萬元以下罰金。
意圖供自己或他人犯罪之用，而犯前二項之罪者，處3 年以上10
年以下有期徒刑，併科新台幣700 萬元以下罰金。
未經許可，持有、寄藏或意圖販賣而陳列子彈者，處5 年以下有
期徒刑，併科新台幣300 萬元以下罰金。
第1 項至第3 項之未遂犯罰之。
